【裁判字號】    95,聲,1860
【裁判日期】    951014
【裁判案由】    確定訴訟費用額
【裁判全文】
臺灣臺中地方法院民事裁定  95年度聲字第1860號
抗  告  人  蔡水順即藝能文理補習班
相  對  人  甲○○○
                        號
當事人間確定訴訟費用額事件，抗告人對於本院民國95年9月20
日所為裁定，提起抗告，本院裁定如下：
    主    文
原裁定撤銷。
抗告人應賠償相對人之訴訟費用額確定為新台幣貳仟零陸拾肆元
，及自民國九十五年九月二十九日起至清償日止，按年息百分之
五計算之利息。
抗告費用新台幣壹仟元由相對人負擔。
    理    由
一、抗告意旨略以：原裁定抗告人應賠償相對人關於本院94年度
    訴字第776號、臺灣高等法院臺中分院94年度上易字第401號
    民事事件之訴訟費用額共計新台幣（下同）3,756元，惟其
    中關於第二審證人日旅費2,256元，與事實支出不符。因相
    對人於第二審聲請通知胡美鳳、林永源、王金連、李威駿等
    四人到庭作證，雖曾先行繳納證人費2,256元，惟實際上僅
    有證人林永源到庭作證，並支領證人費用564元，其餘三位
    證人均不曾到庭作證，亦未支領其餘證人費用1,692元，是
    抗告人應負擔之本件訴訟費用額應僅有第二審反訴部分裁判
    費1,500元及證人林永源之證人費用564元，合計2,064元，
    惟相對人未就上開事實陳報計算書，爰聲請廢棄原裁定云云
    。
二、經本院依職權調卷審查後，抗告人應負擔之訴訟費用為相對
    人上訴所繳納之第二審裁判費及第二審證人費用；又相對人
    於第二審固曾聲請通知胡美鳳、林永源、王金連、李威駿等
    四人到庭作證，並曾先行繳納四人之證人費2,256元，惟實
    際上僅有證人林永源到庭作證，並支領證人費用564元，其
    餘三位證人均未到庭作證，亦未支領其餘證人費用1,692元
    ，該部分費用1,692元，因未實際支出，即不應列入抗告人
    所應負擔之訴訟費用。是抗告人應負擔之本件訴訟費用額應
    僅有第二審反訴部分裁判費1,500元及第二審證人林永源之
    證人費用564元，合計2,064元，及依民事訴訟法第91條第3
    項規定自原裁定送達抗告人之翌日即95年9月29日起至清償
    日止，按年息5%計算之利息。抗告意旨指摘原裁定所計算證
    人費用金額有誤，聲明廢棄原裁定，為有理由，原裁定應予
    撤銷，並裁定如主文第二項所示。
三、依民事訴訟法第490條第1項、第95條、第78條，裁定如主文
    。
中    華    民    國    95    年    10    月    14    日
                  民事第三庭    法  官  張瑞蘭
正本係照原本作成
如不服本裁定應於送達後10日內向本院提出抗告狀，並繳納抗告
費新臺幣1,000元。
中    華    民    國    95    年    10    月    14    日
                                書記官  陳惠鈴


司法院資訊處製作；財團法人民間司法改革基金會備份。
